【裁判字號】    95,台上,5849
【裁判日期】    951026
【裁判案由】    違反毒品危害防制條例
【裁判全文】
最高法院刑事判決            九十五年度台上字第五八四九號
上  訴  人  台灣高等法院檢察署檢察官
被      告  甲○○
上列上訴人因被告違反毒品危害防制條例案件，不服台灣高等法
院中華民國九十五年九月七日第二審更審判決（九十五年度上更
(二)字第五０七號，起訴案號：台灣士林地方法院檢察署八十九年
度偵字第二四四一、三二八四號），提起上訴，本院判決如下：
    主  文
原判決撤銷，發回台灣高等法院。
    理  由
本件原判決認定被告甲○○明知安非他命係第二級毒品，竟基於
轉售以牟利之概括犯意，連續於(1)民國八十八年十月十二日前約
一星期之某日，在台北市○○區○○路一段三二三巷之亞運撞球
場外，以新台幣（下同）二千元之價格，轉售安非他命一包予尤
達鈞；(2)於同年十一月及十二月間，在台北市○○路撞球場及同
巷口之便利商店，以一千元之價格，轉售安非他命予林晸各一次
，每次一包；(3)於同年八月、九月及十一月中旬，在台北市○○
街亞夫拖吊場旁、台北縣汐止市蔡政賢住處，以五百元、五百元
及一千元之價格，各轉售安非他命一包予蔡政賢等情，並以第一
審誤認被告係基於販賣安非他命以圖得不法利益，有所未洽，因
而撤銷第一審之判決，改判仍論處被告連續販賣第二級毒品罪刑
，固非無見。
惟查：（一）科刑之判決書宣示之主文，與所載之事實及理由必
須互相配合，否則即屬判決理由矛盾，其判決當然違背法令。原
判決主文諭知被告「販賣第二級毒品所得新台幣『肆仟元』沒收
…。」；惟事實欄記載被告以二千元之價格售予尤達鈞一包、以
一千元之價格售予林晸二次（每次一包），暨以五百元、五百元
及一千元之價格售予蔡政賢各一次（每次一包）等情（見原判決
第一頁倒數第一至八行），合計其販賣所得應為「六千元」；理
由欄亦說明「本案販賣毒品所得價金合計『六千元』…沒收…。
」（見原判決第六頁第十四行）。是關於被告販賣安非他命所得
金額，其主文之宣示、事實之記載與理由之說明不相一致，有判
決理由矛盾之違法。（二）有罪判決書之事實記載，為適用法令
之準據，法院應將依職權認定之犯罪事實，翔實記載，然後於理
由內逐一說明其憑以認定之證據，使事實與理由互相適合，方為
合法。倘若事實之記載與理由之說明，不相一致，按諸刑事訴訟
法第三百七十九條第十四款後段規定，屬判決理由矛盾之當然違
背法令。原判決事實欄記載被告以五百元、五百元及一千元之價
格，各轉售安非他命一包予蔡政賢等情（見原判決第一頁倒數第
一至四行），似認定被告先後售予蔡政賢共三包。惟理由欄二(3)
卻說明被告僅售予蔡政賢安非他命一包等情，該部分事實之認定
與理由之說明亦顯有齟齬，而有理由矛盾之違背法令。檢察官上
訴意旨執以指摘原判決不當，尚非全無理由，應認原判決仍有撤
銷發回更審之原因。
據上論結，應依刑事訴訟法第三百九十七條、第四百零一條，判
決如主文。
中    華    民    國  九十五  年    十    月  二十六  日
                      最高法院刑事第九庭
                          審判長法官  陳  正  庸
                                法官  賴  忠  星
                                法官  王  居  財
                                法官  林  開  任
                                法官  林  立  華
      本件正本證明與原本無異
                                      書  記  官
中    華    民    國  九十五  年    十    月  三十一  日
                                                      j


司法院資訊處製作；財團法人民間司法改革基金會備份。
